# 名画抵货款

提问人：小小熊猫 时间：2019-09-28 11:43:34
@chenyiwei 公司收到经销商一幅字画，价值 100 万抵之前货款。公司入账到固定资产并按照 5 年计提折旧。请教陈版主，这样操作是否合理，如果不合理应该计入到哪个会计科目？后经评估价值远低于入账价值，是计提固定资产减值准备还是怎么操作？

回答人：chenyiwei
1 、对于入账价值的确定原则（即初始计量），应遵循《企业会计准则第 12号——债务重组（ 2019 年修订）》第六条的规定。
2 、关于入账科目和后续计量原则，可参考《瑞华研究 2010 ～ 2016 汇编》
之 “问题1-1-21（会所外购工艺品、收藏品的会计处理）”。